# 产业投资基金相关会计处理

提问人：wuzhumessi 时间：2023-05-15 19:30:50
案例背景：A、B、C、D公司分别持有某产业投资基金E（合伙企业）49%，33%，17%，1%股权，其中A，B，C公司为基金有限合伙人，D公司为基金普通合伙人，执行合伙事务，E基金持有F公司（经营实体）60%股权，且E基金无其他对外投资，C公司向F公司派驻了一名董事，对F公司产生重大影响，但C公司无法对E基金经营决策产生重大影响。A，B，D为同一集团控制，C公司与A、B、D公司非同一控制，请问各位老师：
1.基金续存期内C公司应当对E基金投资如何核算
2.基金拟清算，清算后A，B，C，D公司直接持有F公司股权，持股比例不变（合计60%），根据清算时对F公司的资产评估报告，C公司享有F净资产份额与C公司原通过E公司核算投资成本的差额是否应当计入当期损益，C公司此时对F投资如何核算
3.A公司拟向C公司发行股份，购买C公司持有全部F公司股权，站在C公司角度，C公司发行股份的公允价值与C对F投资差额直接计入当期投资收益是否正确

回答人：chenyiwei
建议了解以下问题：
1 、各有限合伙人（A、B、C）的背景，尤其是被投资公司F与C之间有无特殊关系（如同行业或上下游）；
2 、该基金设立的目的，投资标的（F）在最初成立前是否已经确定，在谈判确定投资条款时C的参与情况；日后有无退出计划，C届时有无优先购买权；
3 、C派驻F的董事，是由C直接派驻，还是通过基金派驻。C是否还通过其他途径直接或间接持有F的股份。
4 、F公司日常的财务、经营等决策由谁主导。

提问人：wuzhumessi 时间：2023-05-22 21:06:56
谢谢陈版，注册以来首次得到老师回复，俺的心情非常激动，背景补充如下： 1.A为B的实际控制人，C与ABD均无关联关系，C也是一家资本运作管理企业，与F不属于同行业也不是上下游。 2.从实质上来看，投资F是基金设立前的确定安排，基金有明确的退出计划，C公司拟到期时退出，不具有优先购买权。 3.C直接向F派驻董事，无其他途径持有F股权。 4.F日常经营决策由A主导。

回答人：chenyiwei
如是，则：
1 、应关注C对F派驻董事是否仅行使保护性权利（个人理解，在C不直接持有F股份的情况下，C向F派驻董事也是与其通过合伙企业间接持有F的股权相关的），很可能无重大影响，C对合伙企业的投资作为金融资产（以公允价值计量且其变动计入损益）的可能性更大。
2 、基金清算后，C直接取得F的股权，如果前面 1 中的前提不变，则虽然派驻董事，但仍可能是作为金融资产核算（穿透后对F持股10.2%）。
3 、A公司拟向C公司发行股份，购买C公司持有全部F公司股权，站在C公司角度，收到A公司发行股份的公允价值与C对F投资差额直接计入当期投资收益。